【裁判字號】    94,易,1076
【裁判日期】    950102
【裁判案由】    毒品危害防制條例
【裁判全文】
臺灣板橋地方法院刑事判決              94年度易字第1076號
公  訴  人  臺灣板橋地方法院檢察署檢察官
被      告  甲○○
上列被告因違反毒品危害防制條例案件，經檢察官提起公訴（94
年度毒偵字第4161號）及移送併辦（94年度核退偵字第934 號）
，本院依簡式審判程序判決如下：
    主  文
甲○○連續施用第二級毒品，累犯，處有期徒刑柒月。扣案之第
二級毒品甲基安非他命實稱毛重零點玖伍零公克，沒收銷燬之；
扣案之包裹上開第二級毒品甲基安非他命之包裝袋壹個，沒收之
。
    事    實
一、甲○○前因違反毒品危害防制條例案件，經本院以92年度易
    字第866 號判決判處有期徒刑6 月，如易科罰金以300 元折
    算1 日確定，於民國93年7 月8 日縮刑期滿執行完畢。又因
    施用毒品案件，先由本院以88年度毒聲字第6707號裁定送勒
    戒處所觀察勒戒，經觀察勒戒後認有繼續施用毒品傾向，本
    院復以88年度毒聲字第7116號裁定送勒戒處所施以強制戒治
    ，於88年11月16日入臺灣臺北戒治所強制戒治，期間經本院
    以89年度毒聲字第2178號裁定停止戒治，於89年4 月14日停
    止戒治處分執行出監，停止強制戒治部分因於89年11月9 日
    期滿未經撤銷而視為執行完畢。詎其仍不知悔改，亦未戒除
    毒癮，於強制戒治執行完畢釋放後5 年內，基於施用第二級
    毒品之概括犯意，於94年3 月間某日起，至94年7 月7 日止
    ，在臺北縣永和市○○路160 巷3 弄17號住處，連續施用第
    二級毒品甲基安非他命（起訴書誤載為安非他命）數次。嗣
    先於94年6 月11日晚間8 時許，自願接受採驗尿液後為警查
    悉；再於94年7 月10日下午2 時25分許，在前開永和市住處
    為警查獲，並扣得甲基安非他命1 包（實稱毛重0.950 公克
    ）。
二、案經臺北縣政府警察局永和分局報請臺灣板橋地方法院檢察
    署檢察官偵查後提起公訴及移送併辦。
    理    由
一、本案被告甲○○所犯係死刑、無期徒刑、最輕本刑為3 年以
    上有期徒刑以外之罪，其於準備程序中就被訴事實為有罪之
    陳述，經本院告知簡式審判程序之旨，並聽取公訴人、被告
    之意見後，經合議庭裁定進行簡式審判程序，合先敘明。
二、上揭犯罪事實，業據被告甲○○於本院訊問時坦承不諱，其
    於94年6 月11日、94年7 月10日二次經採集尿液送臺灣檢驗
    科技股份有限公司囑託鑑定結果，確均呈安非他命類陽性反
    應，且甲基安非他命之濃度反應遠高於安非他命，有該公司
    94 年6月30日、94年8 月12日濫用藥物尿液檢驗報告各1 份
    在卷可稽，足以佐證被告自白與事實相符，堪以採信。又人
    體施用甲基安非他命後，其主要代謝物中，未改變型態之甲
    基安非他命占施用劑量達百分之43，安非他命則約為百分之
    5 ；人體若係施用安非他命後，主要代謝物中則有未改變型
    態之安非他命，但無甲基安非他命，此經法務部調查局以93
    年5 月4 日調科壹字第09362413980 號函釋明在案，足見人
    體若施用安非他命，其尿液代謝物不可能出現甲基安非他命
    ，惟人體若施用甲基安非他命，其尿液代謝物除主要有甲基
    安非他命外，亦可能有少量之安非他命，是本件被告之尿液
    除呈現較少量之安非他命陽性反應外，主要係呈現甲基安非
    他命之陽性反應，依上開函示，被告自不可能係施用安非他
    命，而應係施用甲基安非他命。況被告為警扣案之結晶1 包
    經送行政院衛生署管制藥品管理局檢驗，實稱毛重0.950 公
    克，檢出甲基安非他命成分，有該局94年8 月19日管檢字第
    0940007413號檢驗成績書1 份附卷可佐，足認被告係施用甲
    基安非他命之事實，公訴意旨認被告係施用安非他命，尚有
    誤會，附此敘明。又被告前因施用毒品，先由本院以88年度
    毒聲字第6707號裁定送勒戒處所觀察勒戒，經觀察勒戒後認
    有繼續施用傾向，本院復以88年度毒聲字第7116號裁定送勒
    戒處所施以強制戒治，於88年11月16日入臺灣臺北戒治所戒
    治，期間經本院以89年度毒聲字第2178號裁定停止戒治，於
    89 年4月14日停止戒治處分執行出監，停止強制戒治部分因
    於89年11月9 日期滿未經撤銷而視為執行完畢，有臺灣高等
    法院被告前案紀錄表1 份附卷可稽，足徵被告經強制戒治執
    行完畢釋放後，5 年以內再犯施用第二級毒品之事證明確，
    被告犯行洵堪認定。
三、核被告甲○○所為，係犯毒品危害防制條例第10條第2 項之
    罪。被告上開施用甲基安非他命前後持有甲基安非他命之低
    度行為，應為其施用之高度行為所吸收，不另論罪。被告先
    後數次施用第二級毒品之行為，時間緊接，所犯罪名相同，
    顯係出於概括之犯意為之，為連續犯，應依刑法第56條之規
    定以一罪論，並加重其刑。檢察官移送併辦及因被告於本院
    訊問時自白所擴張之施用第二級毒品事實，經核與本案起訴
    書記載之犯罪事實，具前揭裁判上一罪之連續犯關係，基於
    審判不可分之原則，本院自得併為審究。被告前因違反毒品
    危害防制條例案件，經本院以92年度易字第866 號判決判處
    有期徒刑6 月，如易科罰金以300 元折算1 日確定，於93年
    7 月8 日縮刑期滿執行完畢，有上揭臺灣高等法院被告前案
    紀錄表1 份在卷足憑，其於有期徒刑執行完畢5 年內再犯本
    件有期徒刑以上之罪，為累犯，應依刑法第47條規定遞加重
    其刑。爰審酌被告年值青壯，不思尋求正當之身心發展，竟
    施用足以導致精神障礙、性格異常，甚至造成生命危險之毒
    品，戕害一己之身心健康，對社會治安可能之危害程度非微
    ，惟其於犯罪後尚能坦承犯行等一切情狀，量處如主文所示
    之刑，以示懲儆。扣案甲基安非他命1 包內之甲基安非他命
    （實稱毛重0.950 公克），係查獲之第二級毒品，應依毒品
    危害防制條例第18條第1 項前段規定沒收銷燬之。另包裹上
    開甲基安非他命之包裝袋1 個，係用於包裹毒品，防止其裸
    露、潮濕，便於攜帶施用，係被告所有，供其施用毒品所用
    之物，併依刑法第38條第1 項第2 款規定，宣告沒收之。
據上論斷，應依刑事訴訟法第273 條之1 第1 項、第299 條第1
項前段，毒品危害防制條例第10條第2 項、第18條第1 項前段，
刑法第11條前段、第56條、第47條、第38條第1 項第2 款，判決
如主文。
本案經檢察官鄧媛到庭執行職務。
中    華    民    國    95    年     1    月     2     日
                  刑事第三庭  審判長法  官  李麗玲
                                    法  官  鄧雅心
                                    法  官  張兆光
上列正本證明與原本無異。
如不服本判決，應於判決送達後10日內向本院提出上訴狀 (應附
繕本)， 上訴於臺灣高等法院。
                                    書記官  曹秋冬
中    華    民    國    95    年    1     月    2     日
附錄本案論罪科刑法條：
毒品危害防制條例第10條第2項
施用第二級毒品者，處3 年以下有期徒刑。


司法院資訊處製作；財團法人民間司法改革基金會備份。
